# 个别认定应收账款坏账计提问题

提问人：火柴 1314 时间：2021-12-21 08:53:59
陈总，部分企业对于有特殊风险的应收账款以个别认定法计提，计提的水平低于信用风险组合账龄组合的计提比例。如某项应收账款账龄 3 年，债务人违约、涉诉、债务人出现流动性风险，企业向法院申请了财产保全，如法院封存了一栋房产，企业具有优先受偿权，房产的价值可以覆盖应收账款金额，企业以有优先受偿权及房产价值高于债权价值为由，不对该应收账款计提坏账，或者按照低于账龄组合的坏账比例计提。请示陈总，上述做法是否有违会计准则，我理解有特别风险的债权的计提比例应高于账龄组合，如经过测试低于账龄组合，应以账龄组合方式计提。

回答人：chenyiwei
“有特别风险的债权的计提比例应高于账龄组合”这个说法，在理论上并不成立。采用个别认定法计提的前提是该项应收款项的信用风险特征不同于任何一个现有的信用风险组合，而这个“不同于”是中性词。采用个别认定法计提准备的款项也可能存在其计提比例小于相同账龄应收款项的情况，如某些关联方往来。
但是，基于主帖案例，在这个特定案例中，“企业向法院申请了财产保全，如法院封存了一栋房产，企业具有优先受偿权，房产的价值可以覆盖应收账款金额，企业以有优先受偿权及房产价值高于债权价值为由，不对该应收账款计提坏账，或者按照低于账龄组合的坏账比例计提”这种做法不一定合适。主要考虑： 1 、此类问题中被查封财产能否变现，是否存在优先于本企业的其他担保权利等，需注意聘请律师核实； 2 、司法拍卖的成交价格往往远远低于正常市价，也还要考虑拍卖变现过程中的税费等问题，所以不能以正常的市价为基础测算其可收回金额。 3 、司法救济需时较长，即使最后能够收回款项，也可能存在一定的资金时间价值损失，需在坏账准备计提中考虑该因素。